【裁判字號】    99,訴,1261
【裁判日期】    991202
【裁判案由】    侵權行為損害賠償
【裁判全文】
臺灣士林地方法院民事判決      
                                      99年度訴字第1261號
原      告  A女（姓名詳卷）  
法定代理人  A女之父（姓名詳卷）
            A女之母（姓名詳卷）
訴訟代理人  張菊芳律師
被      告  盧盛利  住臺北縣泰山鄉貴陽街45號
                    居臺北縣林口鄉工六路90號4樓
                   （現另案於臺灣臺北監獄執行中）
                   身分證統一編號：R100573307號
上列當事人間侵權行為損害賠償事件，本院於民國99年11月19日
言詞辯論終結，判決如下：
    主  文
被告應給付原告新臺幣陸拾萬元及自民國九十九年十月十二日起
至清償日止，按週年利率百分之五計算之利息。
原告其餘之訴駁回。 
訴訟費用新臺幣壹萬肆仟柒佰元由被告負擔十分之六，餘由原告
負擔。
本判決第一項於原告以新臺幣貳拾萬元供擔保後，得假執行。
原告其餘假執行之聲請駁回。
    事  實  及  理  由
一、原告起訴主張：伊於民國98年10月6 日晚間9 時許，於臺北
    市南港行政中心前搭乘被告所駕駛之車牌號碼259-CQ號之營
    業小客車，伊上車後坐在右後座，並告知被告欲前往臺北縣
    ○○市之住處，然被告竟開往臺北市木柵方向，經伊察覺行
    車路線有誤，再次告知被告其指定到達地點，詎被告竟將伊
    載往住戶稀少、燈光昏暗之臺北縣○○市○○路403 巷後之
    ○○路旁，即國道3 號高速公路高架橋下方之擋土牆旁，因
    ○○路底為死路，故深夜時分往來車輛甚少而更顯荒僻，伊
    見狀甚感驚恐，旋出言質問被告為何將伊載至該處，被告見
    伊已在其實力支配範圍下，旋即放下駕駛座椅背，將上半身
    轉至伊方向，伸手抓住伊之左手臂後，竟撫摸伊之胸部及下
    體，並挪動身體往伊靠近，伊於此過程中掙扎並出言制止，
    被告旋即施力抓伊之胸部、下體及頭髮，並試圖脫下伊衣物
    以為性交行為，伊奮力掙脫開啟車門欲往外逃時，被告竟仍
    用力抓住伊，欲將伊拉回車內，以遂行強制性交行為，嗣因
    伊以雙手架住車門奮力抵抗被告侵犯之過程中，伊受有左膝
    擦傷、右手擦傷、左手肘擦傷之傷害，詎被告竟仍繼續追趕
    拉扯伊，甚扯下伊一撮頭髮，幸伊於奔跑途中遇見騎乘腳踏
    車之訴外人林進原，被告始放棄追趕伊而驅車離開，嗣經訴
    外人林進原報警並告知被告之車牌號碼，始為警循線查獲上
    情，嗣經臺灣高等法院判處被告有期徒刑4 年6 個月確定。
    爰依民法第184 條第1 項、第195 條第1 項之規定請求被告
    賠償伊因此所受之精神上損害新臺幣（下同）100 萬元等情
    。並聲明：(一)被告應給付原告100 萬元，及自起訴狀繕本送
    達翌日起至清償日止，按週年利率5%計算之利息；(二)願供擔
    保請准宣告假執行。
二、被告則以：伊雖確有對原告為強制猥褻，惟伊已因此判刑確
    定執行中，而原告前對伊所提之損害賠償訴訟，業經臺灣高
    等法院判決駁回，且伊現無資力賠償等語置辯。並聲明：駁
    回原告之訴。
三、兩造不爭執之事實：
  (一)被告於98年10月6 日晚間9 時許，駕駛車牌號碼259-CQ號營
    業小客車，在臺北市南港行政中心前載得原告，原告上車後
    坐在右後座，並告知被告欲前往臺北縣○○市之住處，然被
    告竟開往臺北市木柵方向，嗣經原告察覺行車路線有誤，再
    次告知被告其指定到達地點，詎被告竟將原告載往住戶稀少
    、燈光昏暗之臺北縣○○市○○路403 巷後之○○路旁，即
    國道3 號高速公路高架橋下方之擋土牆邊，因○○路底為死
    路，故深夜時分往來車輛甚少而更顯荒僻，原告見狀甚感驚
    恐，旋出言質問被告為何將其載至該處，被告見原告已在其
    實力支配範圍下，旋即放下駕駛座椅背，將上半身轉至原告
    方向，伸手抓住原告之左手臂後，竟撫摸原告之胸部及下體
    ，並挪動身體往原告方向靠近，原告於此過程中掙扎並出言
    制止，被告旋即施力抓原告之胸部、下體及頭髮，並要求原
    告安靜，原告開啟右後座車門欲往外逃離，因被告一直抓住
    原告手臂，致原告自右後座車門跌出車外，被告旋亦跟著摔
    出車外，嗣被告仍用力抓住原告，欲將原告推回車內，幸原
    告以雙手架住車門奮力抗拒，被告始無法再將原告推回車內
    ，原告則趁機甩開被告之手逃離，倖免遭被告繼續侵害，原
    告於過程中，因此受有左膝擦傷、右手擦傷、左手肘擦傷之
    傷害。
  (二)被告因上開犯行經臺灣高等法院判處有期徒刑4 年6 個月確
    定。
  (三)原告目前就讀大學中。
  (四)被告國小畢業，於入監執行前係擔任計程車駕駛，月收入平
    均2 萬餘元。
四、按確定之終局判決就經裁判之訴訟標的，有既判力；原告之
    訴，其訴訟標的為確定判決之效力所及者，法院應以裁定駁
    回之，民事訴訟法第400 條第1 項、第249 條第1 項第7 款
    後段固定有明文。惟所謂訴訟標的為確定判決之效力所及者
    ，當指訴訟標的之實體上法律關係，經法院實質審理而為實
    體判決確定者而言。經查：原告於被告涉犯強制猥褻之刑事
    案件二審審理程序之言詞辯論終結後，始提出附帶民事訴訟
    ，請求被告賠償其因此所受之損害，經臺灣高等法院以違反
    刑事訴訟法第488 條前段為由，依刑事訴訟法第502 條第1
    項前段以判決駁回，經本院調閱臺灣高等法院99年度附民字
    第213 號卷宗核閱無訛。是臺灣高等法院就原告對被告所為
    附帶民事訴訟損害賠償之請求，並未為實體上審究其請求有
    無理由，是該刑事附帶民事訴訟判決並無既判力，揆諸上開
    說明，原告提起本件訴訟，並無不得再行起訴之限制，自屬
    合法，被告就此所為抗辯，乃不諳法律程序所致，委無足採
    ，合先敘明。
五、本件之爭點：原告得否依侵權行為請求被告賠償精神上之損
    害？金額若干？經查：
  (一)按因故意或過失，不法侵害他人之權利者，負損害賠償責任
    。故意以背於善良風俗之方法，加損害於他人者亦同；不法
    侵害他人之身體、健康、名譽、自由、信用、隱私、貞操，
    或不法侵害其他人格法益而情節重大者，被害人雖非財產上
    之損害，亦得請求賠償相當之金額，民法第184 條第1 項、
    第195 條第1 項前段分別定有明文。
  (二)被告於98年10月6 日晚間9 時許，駕駛車牌號碼259-CQ號營
    業小客車，在臺北市南港行政中心前載得原告，原告上車後
    坐在右後座，並告知被告欲前往臺北縣○○市之住處，然被
    告竟開往臺北市木柵方向，嗣經原告察覺行車路線有誤，再
    次告知被告其指定到達地點，詎被告竟將原告載往住戶稀少
    、燈光昏暗之臺北縣○○市○○路403 巷後之○○路旁，即
    國道3 號高速公路高架橋下方之擋土牆邊，因○○路底為死
    路，故深夜時分往來車輛甚少而更顯荒僻，原告見狀甚感驚
    恐，旋出言質問被告為何將其載至該處，被告見原告已在其
    實力支配範圍下，旋即放下駕駛座椅背，將上半身轉至原告
    方向，伸手抓住原告之左手臂後，竟撫摸原告之胸部及下體
    ，並挪動身體往原告方向靠近，原告於此過程中掙扎並出言
    制止，被告旋即施力抓原告之胸部、下體及頭髮，並要求原
    告安靜，原告開啟右後座車門欲往外逃離，因被告一直抓住
    原告手臂，致原告自右後座車門跌出車外，被告旋亦跟著摔
    出車外，嗣被告仍用力抓住原告，欲將原告推回車內，幸原
    告以雙手架住車門奮力抗拒，被告始無法再將原告推回車內
    ，原告則趁機甩開被告之手逃離，倖免遭被告繼續侵害，原
    告於過程中，因此受有左膝擦傷、右手擦傷、左手肘擦傷之
    傷害。被告因此經臺灣高等法院判處有期徒刑4 年6 個月確
    定，為兩造所不爭執之事實，已如上三之(一)、(二)所述。是被
    告不法侵害原告之身體，已堪認定，揆諸上揭規定，原告自
    得請求被告賠償其因此精神上所受之損害。
  (三)爰審酌原告為未成年少女，於晚間9 時許搭乘計程車返家之
    際，竟遭擔任計程車司機之被告載至偏僻之處強制猥褻，甚
    欲意圖強制性侵，倖原告趁機逃離，始未得逞。被告利用運
    輸工具於暗夜中對原告伸出狼爪，使正值青春年華之原告於
    面對課業壓力之際，飽受難以言喻之身心煎熬，對原告造成
    莫大之精神上傷害。另斟酌原告現就讀大學、被告為國小畢
    業，於入監執行前係擔任計程車駕駛，月收入平均2 萬餘元
    ，現在監執行中等情，認原告請求被告賠償60萬元為適當。
    逾此部分之請求，則無理由，應予駁回。
六、綜上所述，原告得請求被告給付60萬元，及自起訴狀繕本送
    達翌日即99年10月12日起至清償日止，按週年利率5%計算利
    息，逾此部分之請求，則無理由，應予駁回。
七、原告陳明願供擔保，聲請宣告假執行，經核其勝訴部份，合
    於法律規定，爰酌定相當之擔保金額宣告之；其餘假執行之
    聲請，因該部份訴之駁回而失所依據，應予駁回。
八、據上論結，本件原告之訴為一部有理由，一部無理由，依民
    事訴訟法第79條、第390 條第2 項，判決如主文。
中    華    民    國    99    年    12    月    2     日
                  民事第二庭
                            法  官  方彬彬
以上正本證明與原本無異。
被隱蔽人之身分資料係依性侵害犯罪防治法第12條第2 項規定隱
蔽之。
如對本判決上訴，應於判決送達後20日內向本院提出上訴狀；若
委任律師提起上訴者，應一併繳納上訴審裁判費，否則本院得不
命補正逕行駁回上訴。
中    華    民    國    99    年    12    月    3     日
                            書記官  于耀文

司法院資訊處製作；財團法人民間司法改革基金會備份。
